【裁判字號】    94,訴,1695
【裁判日期】    950622
【裁判案由】    偽造文書等
【裁判全文】
臺灣臺北地方法院刑事判決              94年度訴字第1695號
公  訴  人  臺灣臺北地方法院檢察署檢察官
被      告  乙○○
選任辯護人  王中平律師
被      告  壬○○
選任辯護人  吳志德律師
            張睿文律師
上列被告等因偽造文書等案件，經檢察官提起公訴（九十三年度
調偵字第三九二號），本院判決如下：
    主  文
乙○○、壬○○共同連續行使偽造私文書，足以生損害於他人，
各處有期徒刑陸月，如易科罰金，均以參佰元折算壹日。如附表
所示之偽造署押均沒收。
    事  實
一、乙○○自民國九十年五月份起至同年十二月三十一日止，受
    僱於群環科技股份有限公司（設臺北市中正區○○○路一八
    九號，下簡稱群環公司）擔任業務員，為從事業務之人。詎
    其竟獨自、或分別與壬○○、丁○○、丙○○（後二人未據
    起訴）等人共同基於意圖為自己不法之所有、行使偽造私文
    書、行使變造私文書、行使業務上登載不實文書之概括犯意
    或共同概括犯意聯絡，自九十一年三月間至同年十月間止，
    為下列之行為：
（一）乙○○明知群環公司內部區分商用部分及家用部門，僅有
      家用部門始得出售貨物予私人，而其所任職之商用部門交
      易之客戶必須為公司行號，竟基於意圖為他人不法之所有
      、行使偽造私文書、行使業務上登載不實文書之概括犯意
      ，擅自出貨於林志榮等個人，而於如附表編號7、15、22
      至24所示之時間，分別製作報價單（除編號7、15外，其
      餘客戶、日期、報價文號、產品、數量、單價、未稅總價
      、含稅總價均詳如附表編號22至24所示），並自行或委請
      不知情之同事偽造「陳傑英」、「王俊榮」等署名於上開
      報價單上，以表示天剛資訊股份有限公司（下簡稱天剛公
      司）有向群環公司訂購如附表編號7、15、22至24所示報
      價單上載明之貨物之意思，且明知天剛公司並未向群環公
      司訂貨，再將天剛公司向群環公司所訂購貨物之連絡人、
      送貨地址、產品料號／品名、數量、單價、銷售成本等不
      實事項填寫在其業務上所職掌之出貨申請單上，復將上開
      報價單連同出貨申請單交付予不知情之業務助理子○○繕
      打製作電腦出貨申請單，而後交由各級主管審核，使得群
      環公司誤以為天剛公司有向其訂購如附表7、15、22至24
      所示報價單上載明之貨物，而均按時出貨，致生損害於群
      環公司、天剛公司、陳傑英、王俊榮等被冒名人。
（二）乙○○明知其所任職之部門不得銷售貨物予私人，且壬○○在九十一年八月份未成立匯宏國際有限公司（下簡稱匯
      宏公司）前，其個人身分並不符合經銷群環公司電腦產品
      之資格；另壬○○於九十一年八月間成立匯宏公司，向群
      環公司購貨，因群環公司查知壬○○曾有金融機構拒絕往
      來之記錄，故僅同意新臺幣（下同）二十萬元之出貨額度
      予匯宏公司（後因匯宏公司提供貳佰萬元之定存單供擔保
      ，故將額度提高至貳佰貳拾萬元），而超出出貨額度外即
      不得再行出貨，竟與壬○○共同基於意圖為自己不法之所
      有、行使偽造私文書、行使變造私文書、行使業務上登載
      不實文書之概括犯意聯絡，自九十一年三月間起至同年十
      月間止，由乙○○分別製作如附表編號1、2、5、6、8、
      11至14、16、18、19、28至36、38所示之報價單或請購、
      採收、驗收單（客戶、日期、報價文號、產品、數量、單
      價、未稅總價、含稅總價均詳如附表編號1、2、5、6、8
      、11至14、16、18、19、28至36、38所示），並分別更改
      天剛公司因其他交易所出具之採購單上之品名、數量、合
      計金額等項目，而變造天剛公司之採購單二紙（內容詳如
      附表編號2、3所示），並自行或委請其他不知情之同事在
      上開報價單、請購、採收、驗收單或採購單上偽造「王意
      如」、「陳益珍」、「藍元隆」、「林明惠」、「柯勝洲
      」、「馮羽奇」、「蔡玲」、「鄭雅如」之簽名，而冒名
      群環公司之客戶天剛公司、北祥股份有限公司（下稱北祥
      公司）、旭豐國際有限公司（下稱旭豐公司）、奇唯科技
      股份有限公司（下稱奇唯公司）、寶迅科技股份有限公司
      （以下簡稱寶迅公司）等公司向群環公司訂貨，而於匯宏
      公司成立前，藉由上開公司名義出貨予壬○○個人，於匯
      宏公司成立後，仍於匯宏公司二百二十萬元額度外出貨予
      匯宏公司；且明知上開報價單、請購、採收、驗收單及採
      購單上所載之內容並非真實，天剛等公司並未向群環公司
      訂貨，仍依上開偽造、變造之報價單等文件之不實事項填
      寫出貨申請單，再將報價單等連同出貨申請單交付予業務
      助理子○○繕打電腦出貨申請單，而後交由各級主管審核
      ，使得群環公司誤以為前揭各該公司有向其訂購如附表編
      號1至3、5、6、8、11至14、16、18、19、28至36、38所
      示之貨物，而依出貨申請單上所載之送貨地址（均為壬○○所指定）出貨，致生損害於群環公司、上開各該出貨名
      義公司及各該被偽造署押之人。
（三）丙○○（原名林曉晴）自九十一年三月至同年十一月間，
      係擔任群環公司之產品經理，負責Viewsonic、Samsang等
      廠牌液晶螢幕相關產品之引進、庫存控制，亦明知乙○○
      任職之部門不得銷售公司產品予私人，且壬○○未成立公
      司前不得為群環公司之客戶，在其成立匯宏公司後，每月
      亦僅有二百二十萬元之出貨額度，惟其竟為了降低所負責
      之電腦產品庫存，創造較好之業績，而與壬○○、乙○○
      共同基於為自己不法之所有、行使業務上登載不實文書之
      概括犯意聯絡，在九十一年四月間，由丙○○私下與壬○○接觸聯繫，向壬○○推銷Viewsonic十七吋電腦螢幕六
      十臺，壬○○允諾後，丙○○再透過乙○○、與渠等有犯
      意聯絡之丁○○（乙○○之業務主管），利用當月尚有出
      貨額度之臺灣新力股份有限公司（下簡稱新力公司）出貨
      予壬○○，由乙○○製作報價單號00000000、Viewsonic
      十七吋TFT螢幕六十臺、每臺單價二萬二千九百元、未稅
      總價一百三十七萬四千元、含稅總價一百四十四萬二千七
      百元、如附表編號37所示之報價單一紙，並委由不知情同
      事偽造「黃莉雅」簽名於其上，再據以製作不實之出貨申
      請單交由業務助理子○○打字申請出貨，使群環公司誤以
      為新力公司有向其訂購Viewsonic十七吋電腦螢幕六十臺
      ，而將上開貨物送至臺北縣中和市○○路三一四號壬○○
      指定之地點；丁○○並向負責新力公司之業務員己○○佯
      稱係為配合專案，始利用新力公司之額度出貨，以掩飾渠
      等之犯行；足生損害於群環公司、新力公司、黃莉雅。另
      在九十一年七、八月間，丙○○復告知壬○○購買一定數
      量之Viewsonic產品即得成為優派國際股份有限公司（下
      稱優派公司）之專賣經銷商等，且其可幫忙與優派公司之
      人員從中協調等語，使壬○○同意接受丙○○之大量塞貨
      ，而丙○○與壬○○談妥後，再指示乙○○出貨事宜，以
      上開同一方式，由乙○○製作報價單（客戶、日期、報價
      文號、產品、數量、單價、未稅總價、含稅總價均詳如附
      表編號20、21、25至27所示），並自行或委請其他不知情
      之同事在上開報價單上偽造「王意如」、「王俊榮」、「
      陳傑英」之簽名，冒名天剛公司名義向群環公司訂購貨物
      ，而於匯宏公司成立前出貨予壬○○個人，於匯宏公司成
      立後，仍於匯宏公司二百二十萬元額度外出貨予匯宏公司
      ；且明知上開報價單並非真實，天剛公司並未向群環公司
      訂貨，仍依上開報價單上之不實事項填寫出貨申請單，再
      將報價單連同出貨申請單交付予業務助理子○○繕打製作
      電腦出貨申請單，而後交由各級主管審核，使得群環公司
      誤以為天剛公司有向其訂購如附表編號20、21、25至27報
      價單上所示之貨物，而依出貨申請單上所載之送貨地址臺
      北縣中和市○○路三一四號、臺北縣三重市○○路八八號
      四樓出貨，或將貨物交給壬○○指定前往取貨之人，致生
      損害於群環公司、天剛公司、王意如、王俊榮、陳傑英。
（四）嗣因壬○○經營不善，未能按時給付貨款，群環公司追查
      始查悉上情。
二、案經群環公司訴請臺北市政府警察局中正第二分局報告臺灣
    臺北地方法院檢察署檢察官偵查起訴。
    理  由
甲、程序方面：
    被告等就下列證據資料中屬於傳聞證據之言詞陳述及書面陳
    述，於本院準備程序中均表示對證據能力無意見而且同意作
    為證據（見本院九十四年十二月十九日準備程序筆錄），本
    院審酌該等言詞陳述或書面陳述作成之情況，相關陳述人均
    未曾主張非出於任意性或不正取供，足信作成時之情況，應
    無違法或不當情事，因而認為適當，故依刑事訴訟法第一百
    五十九條之五第一項規定，具備證據能力而均得作為證據。
乙、實體方面：
一、訊據被告乙○○固不否認有冒用天剛、北祥、旭豐、奇唯、
    寶迅等公司之名義，偽造、變造報價單、採購單等文件，並
    據以書立出貨申請單一併交付予告訴人群環公司，使告訴人
    陷於錯誤而出貨，而達成其出貨予其他個人、壬○○及匯宏
    公司之目的等事實，惟否認有偽造文書及詐欺之犯行，辯稱
    ：伊自九十年五月起在告訴人處擔任業務，對於公司作業流
    程規定等均依主管指示辦理，伊雖有利用天剛、北祥、旭豐
    、奇唯、新力、寶迅公司名義出貨給壬○○，但相關之作法
    均係依證人即伊之主管丁○○之指示所為，該作法在告訴人
    內部亦行之有年，丁○○並告知在其進入公司之前，公司同
    事均如此作為，且壬○○與告訴人間之每筆交易，丁○○均
    知之甚詳；而壬○○與告訴人間之交易非均由伊接洽，證人
    即告訴人公司產品經理丙○○亦經常主動向壬○○大量塞貨
    ，如附表編號20、21、25、26、27、37報價單所示之交易，
    均係丙○○先與壬○○談妥後再通知伊出貨，且編號37 報
    價單所示交易，係丁○○查詢額度後具體指示以新力公司名
    義出貨；壬○○未能如數付款部分幾乎均係丙○○主動塞貨
    部分，由伊接洽部分幾乎未有積欠；而壬○○自九十一年二
    月起與告訴人長期密集交易，每月交易約七、八次，金額為
    數萬至數百餘萬元不等，交易總計約三千多萬元，付款均正
    常，直至九十一年十月付款始出現異狀，伊請款未果即立刻
    向主管報告，並陸續協助告訴人向壬○○索償，且伊並未因
    該等交易獲得任何利益，亦無業績獎金，故無犯罪之不法意
    圖，足見伊毫無詐欺情事；而伊依告訴人公司慣常作業及主
    管指示執行職務，公司內部亦無其他命令或規則，是伊亦無
    違背職務之行為。又告訴人內部運作向來作法係由業務員代
    簽文件，丁○○並指示客戶倘係個人而非公司行號則以他公
    司名義製作文件出貨，伊所製作之文件係公司內部文件，並
    依主管指示為之，無所謂偽造、變造之行為可言，且告訴人
    知之甚詳亦不可能受損害，壬○○欠付貨款是因其本身資金
    及營運產生問題，加上丙○○所允諾之條件未能實現，與被
    告製作之文件亦無關聯；告訴人明知受貨人即請款對象係壬○○而非文件上借名之公司，不會亦不曾向該等公司請款，
    是亦不足以生損害於該等遭借名之公司云云。另訊據壬○○
    對於如附表編號1至3、5、6、8、11至14、16、18至21、25
    至38所示報價單（即事實欄一、（二）、（三）所示）之交
    易，係由伊透過該等名義公司向告訴人所購買等情固坦承不
    諱，惟亦否認有何偽造文書、詐欺之犯行，辯稱：乙○○及
    其同事辛○○、周淑惠為了爭取銷售給伊之業績，曾介紹葛
    氏兄弟企業有限公司（下稱葛氏公司）、臺泥資訊股份有限
    公司（下稱臺泥公司）、捷鴻資訊股份有限公司（下稱捷鴻
    公司）予伊，由伊與該等公司之採購部門議定需求後，經由
    各該公司向告訴人訂貨，再出貨給伊，伊並不清楚為何乙○○會以其他家公司出貨；且伊並非告訴人之員工，復未曾經
    手製作訂單、報價單、出貨申請單，迄今亦不曾簽名回覆任
    一報價單，在審理前對於告訴人之出貨流程亦一無所知，故
    不可能與乙○○有偽造文書之共同概括犯意聯絡，亦未於事
    前或事後同意乙○○為偽造報價單、偽簽他人署押之行為，
    實與偽造文書犯行無涉；依據丙○○之證詞，不論出貨申請
    單上之客戶名稱為何，其自始即知悉所經管之產品係出貨給
    伊，丙○○亦自承曾向丁○○要求出貨給伊，是伊係告訴人
    所承認之客戶，至於告訴人內部規定選擇以何種途徑或變通
    方式出貨給伊，伊實無權置喙；伊於九十一年七月底受丙○○之蠱惑與優派公司專案經理徐旭弘認識，丙○○表示可幫
    助被告在ＮＯＶＡ三重市湯城店開立「好朋友優派螢幕之家
    」，專賣ViewSonic液晶螢幕，以優派公司經銷商身分推展
    業務，伊為爭取丙○○及徐旭弘之協助，因而同意丙○○對
    滯銷產品之塞貨行為，總出貨額達到九百七十六萬四千五百
    九十四元，以幫助丙○○去化原廠所要求的業績壓力，但嗣
    後優派公司不同意與伊簽訂經銷商合約，亦不同意伊開立前
    開專賣店，丙○○又嚴拒伊退貨，並以告訴人名義聯合原廠
    及其他知名品牌代理商對伊加以封殺，致伊之專賣店終淪於
    倒閉，且無法再從其他經銷商或代理商處進貨，故伊實係受
    害者，而非詐欺罪之犯罪行為人云云。
二、經查：
（一）乙○○確有在九十一年三月至同年十月間，為了私下出貨
      予來往公司客戶之員工或壬○○、匯宏公司，連續冒用天
      剛公司等名義偽造如事實欄一、（一）至（三）內所指之
      報價單或請購、採收、驗收單，並變造天剛公司之採購單
      ，復自行或委請不知情之同事偽造「陳傑英」等如事實欄
      所示之署押於報價單或請購、採收、驗收單、採購單上，
      再依據上開偽造、變造之報價單、採購單或請購、採收、
      驗收單之內容將不實事項登載在業務上所職掌之出貨申請
      單後，將報價單、採購單或請購、採收、驗收單連同出貨
      申請單交付予證人即業務助理子○○繕打製作電腦出貨申
      請單，而後交由各級主管審核，使得告訴人誤以為上開遭
      冒用名義之公司有向其訂購貨物，而陷於錯誤交付貨物等
      情，業據乙○○於本院審理時供陳明確，核與告訴人指訴
      情節相符（見告訴人歷次書狀，即九十二年度偵字第二○
      二四五號卷《下稱偵字卷》第二宗第一至六頁、九十三年
      調偵字第三九二號卷《下稱調偵卷》第一二一至第一二七
      頁、本院卷第一宗第一七二至一七六頁），並有卷附之報
      價單、採購單、請購、採收、驗收單、出貨申請單、交貨
      單等件附卷可證（證據所在位置詳如附表所示）。而告訴
      人內部區分家用部門（電話行銷部門）、商用部門，僅有
      得出售貨物予個人，銷售予個人的部分價格比較高，乙○○所在之部門並不得出貨予私人，在壬○○之匯宏公司成
      立後，亦不得超出告訴人核准之額度（本為二十萬元，後
      提升為二百二十萬元）出貨等情，為乙○○所坦認，復經
      告訴人指訴屬實，並據證人丁○○、辛○○證述明確（見
      本院卷第一宗第一六○頁、第一二○頁），是乙○○明知
      上情，仍偽造報價單、請購、採收、驗收單，變造天剛公
      司採購單，將不實事項登載於出貨申請單上，交付助理子
      ○○繕打電腦出貨申請單後，一併轉交告訴人各層主管審
      核而行使之，令告訴人陷於錯誤而出貨，致使不得向告訴
      人購買貨物之私人、壬○○，不得超出額度向告訴人購貨
      之匯宏公司，得以取得所需求之貨物，其上開所為，自有
      為該收貨之私人、壬○○、匯宏公司不法所有之意圖，並
      具有行使偽造、變造私文書、行使業務上登載不實文書之
      犯罪故意。
（二）乙○○固辯稱請告訴人公司內其他同事代簽報價單等文件
      係告訴人業務員向來之作法，伊係受主管即丁○○之指示
      始為如此作為，並無任何不法云云，並舉捷通資訊有限公
      司等數家公司交易之報價單、出貨申請單、交貨單等件（
      見調偵卷第二七至三一頁）欲實其說。然而，銷售客戶有
      公司戶、個人戶之別，而公司戶因需求購買量大，賣方在
      銷售時，通常會降低銷售單價而出售，以求取較高之出貨
      量及總利潤，而個人戶通常購買量少，賣方降低價格之空
      間即較低，是告訴人既已限制僅有電話行銷部門得出售貨
      物予個人，其他部門僅得出售貨物予公司客戶，自不得由
      業務員自行利用公司名義購貨，開立公司名義發票出售貨
      物予私人，而用以規避公司上開規定，否則將紊亂公司內
      產品價格訂定、出售之基準及對於公司客戶購貨量之掌握
      ，對公司整體營運、帳務均造成重大影響。是以，雖然證
      人辛○○曾於本院審理時證述：伊之部門有以公司客戶名
      義出貨予個人，但該個人一定在該公司上班，例如公司之
      業務員想買電腦，伊就開立公司名義之發票給該個人，貨
      款則由該個人支付，至於公司客戶是否知悉此事，伊不清
      楚，但這樣的情形很少等語（見本院卷第一宗第一○七頁
      ），惟僅得證明辛○○本身或亦有違反公司政策私下以公
      司客戶名義出售貨物予私人，實不得據以認定乙○○所為
      私人銷售貨物之行為即為公司所允許。況且，曾與乙○○
      在同一部門工作之證人己○○、甲○○，於本院審理時均
      證稱其並無假藉公司名義出貨給不得售貨之個人、甚或公
      司等語（見本院卷第一宗第一七○頁、第二宗第五二頁）
      ，益徵以公司戶名義出貨予個人，絕非告訴人公司內部認
      同之慣常作法。又告訴人公司內部之業務員，雖偶有互為
      代簽報價單之情形，然前提必須客戶（公司戶）有授權簽
      名，即在情況較急迫的情形，客戶可能無法馬上親自簽訂
      單，會打電話請告訴人業務先填寫訂單，客戶事後再補正
      式的訂單；或是告訴人業務先傳真告訴人內部之報價單予
      客戶，客戶同意後，由告訴人業務幫客戶簽名，先出貨給
      客戶等情，業據證人辛○○、己○○、甲○○、業務助理
      子○○分別於本院審理時結證明確（見本院卷第一宗第一
      一一頁、第一二三頁、第一七○頁、第二宗第五二頁）；
      從而，所謂告訴人之業務員互相代簽報價單、訂購單之情
      形，雖確實存在，但係經由實際購貨之公司戶所授權或同
      意，與本案乙○○係未經客戶同意，即自行或委由其他不
      知情同事在報價單、採購單上偽簽客戶業務之署名，情況
      大相逕庭，自不得混為一談。又乙○○所舉之前揭亦由業
      務員代簽之報價單等文件，除乙○○並不能再舉出其他輔
      佐證據證明該等報價單所示之交易均屬違反公司規定出貨
      予私人者外，其中由辛○○經手之文件（見調偵卷第七六
      至九一頁），業經辛○○於本院審理時當庭確認證稱：「
      客戶確認簽名」處之字跡，並非伊代客戶簽名的，而上開
      交易之訂單均屬真實，可能是客戶的助理代簽，然並非出
      貨予個人等語（見本院卷第一宗第一一二、一一三頁），
      故而乙○○所舉之上開文件亦不足以為對其有利之認定。
      此外，證人丁○○於本院審理時否認曾指示或同意乙○○
      得以公司名義出貨予個人，表示伊均相信業務等語（見本
      院卷第一宗第一六○頁），另證稱本案有問題之交易之出
      貨申請單上，有的是直接寫上壬○○之名字，若伊細心一
      點，即可以發現壬○○並非該公司客戶之業務員，就能及
      早發現問題等語（見本院卷第一宗第一六二頁反面）。而
      除了附表編號37報價單所示由新力公司名義出貨予壬○○
      之該筆交易，丁○○另表示伊知悉借用新力公司額度出貨
      （見本院卷第一宗第一六七頁反面），佐以乙○○、證人
      己○○之證詞，可認丁○○對該筆交易應係知情且參與其
      中外（詳後述），就其餘乙○○所為偽造文書、詐欺之犯
      行，實無足夠之積極證據認定乙○○係依丁○○指示而為
      之；且壬○○尚於本院審理時供稱：伊在本案事發前，並
      未見過丁○○，係在事後才見到丁○○等語（見本院卷第
      一宗第一六九頁），亦可證丁○○未與壬○○接觸商談買
      賣事宜，而無以證明丁○○除曾參與以新力公司名義出貨
      予壬○○之交易外，就其餘交易與壬○○、乙○○、丙○○等人有概括犯意之聯絡。丁○○縱有因過失未能查知乙○○出貨予壬○○之事實，即於出貨申請單上簽名同意出
      貨，或在事後知情卻未即時回報告訴人以減低損害之情形
      ，然係屬其是否違反對於公司應負義務之範疇，仍不得因
      此即認乙○○之犯行均依其指示，而乙○○得以脫免刑責
      。
（三）如犯罪事實欄一、（二）、（三）所敘及之交易（即如附
      表編號1至3、5、6、8、11至14、16、18、19至21、25至
      38 所示報價單之交易），實際上均係由壬○○為訂貨人
      ，並由其收貨或指示送貨，在其成立匯宏公司後，以其他
      公司名義訂貨之數量，亦已超出出貨額度等情，為壬○○
      所不爭執。又壬○○於偵查時供稱伊自九十一年二月起，
      就與葛氏公司、臺泥公司、捷鴻公司之採購部門議定其需
      求，經由各該公司向告訴人訂貨後，再由各該公司出貨給
      伊，因為告訴人只賣貨給公司行號，伊沒有公司行號，故
      其只能以該種方式交易；九十一年八月份伊成立匯宏公司
      後，因伊之信用額度不夠，故仍繼續透過該等公司向告訴
      人下單進貨，乙○○接到伊之批貨單即會幫伊叫貨；丙○○也會向其塞貨，伊曾向丙○○表示不論他們以何種名義
      出貨，伊只要照發票付錢即可等語（見調偵卷第一一四、
      第一一五頁）。顯見，壬○○對於乙○○所負責之部門並
      不得出貨予個人，且伊所成立之匯宏公司在出貨量上有一
      定之額度限制一節知之甚詳，竟仍透過天剛等公司之名義
      向告訴人訂貨，由乙○○製作虛偽不實之報價單等文件後
      ，取得其所需之貨物，其與乙○○自有偽造文書、詐欺之
      概括犯意聯絡無誤。壬○○雖辯稱：伊僅要求乙○○以葛
      氏公司、捷鴻公司、臺泥公司名義出貨予伊，伊並不知乙○○會以其他公司名義出貨予伊，伊並無與乙○○或其他
      人有偽造文書、詐欺之犯意聯絡云云。然查：觀諸卷附犯
      罪事實欄一、（二）、（三）所示之報價單所衍生之出貨
      申請單及交貨單上，均註明各該被冒名訂貨之公司名稱，
      另除壬○○指定送至他人處所（如附表編號21、26、27所
      示，此為壬○○所不爭執）者外，連絡人處除如附表編號
      28所示報價單衍生之出貨申請單上記載連絡人係「林先生
      」外，其餘之連絡人均係記載為「楊先生」、「葉先生」
      （即癸○○），送貨地址均係記載臺北縣中和市○○路三
      一四號、臺北縣三重市○○路○段六○九巷十號B1-141、
      臺北縣三重市○○路八八號四樓、臺北縣泰和街四四巷二
      七號三樓，而臺北縣中和市○○路三一四號為匯宏公司之
      地址，臺北縣三重市○○路○段六○九巷十號B1-141係匯
      宏公司門市地址，臺北縣中和市○○街四四巷二七號三樓
      係壬○○之住所地，壬○○復於本院審理時坦認貨物送至
      上開住址者，均係伊所訂購等語（見本院卷第一宗第八九
      頁、第一○二頁、第一○六頁）；則如附表編號1至3、5
      、6、8、11至14、16、18、19至21、25至38所示報價單衍
      生之出貨申請單、交貨單，既明確記載被冒用名義之公司
      名稱，貨物亦均係送至壬○○指定處所，則在交貨單上簽
      名表示收受貨物者，自係壬○○或壬○○授權之人；乙○○亦供稱：在壬○○收到貨時應該知道伊係以天剛等公司
      出貨的等語（見偵字卷第二宗第八七頁、調偵卷第一○六
      頁）。顯見壬○○明知乙○○係以如附表所示各該被冒用
      公司之名義幫其訂貨。況壬○○並曾於偵查時供稱：伊沒
      有要求以天剛等公司名義出貨，不過他們的做法我沒有意
      見（見偵字卷第二宗第八七頁）；那時候乙○○沒有告訴
      伊是要找那家公司，只是建議說幫忙找業務員看是否可以
      透過其他公司幫伊出貨，開始時是錢入告訴人帳戶後，他
      們才會透過別家公司出貨予伊等語（見偵字卷第二宗第九
      九頁）；且伊之前有跟丙○○、乙○○說不管彼等以何名
      義出貨，伊只要照發票付錢即可等語，如同前述；從而，
      壬○○本來即係欲透過乙○○等人，冒用其他公司名義出
      貨，至於欲冒用何家公司名義，伊係交由乙○○、丙○○
      等人去決定，且伊之目的僅在於出貨，對於究以何家公司
      名義出貨本無任何特殊想法，亦未排除任何一家公司，故
      伊於收到貨時，知悉乙○○係以天剛等公司名義出貨，亦
      未表任何異議，至於乙○○等人為出貨而偽造、變造報價
      單、出貨申請單等文件之行為，係向告訴人訂貨、告訴人
      出貨所必須伴隨之相關程序，故自亦在壬○○認知範圍內
      ，壬○○辯稱伊並非告訴人內部員工，對於乙○○所為告
      訴人內部出貨程序一無所知，自無偽造文書犯意聯絡云云
      ，實屬推諉卸責之詞。又壬○○用其他公司名義訂貨導致
      告訴人陷於錯誤而出貨，其有與乙○○等人共同詐欺告訴
      人之意圖，亦彰彰明甚。
（四）又如附表編號20、21、25至27、37所示報價單所衍生之交
      易，均係丙○○為了降低其所負責之產品庫存量，求取業
      績表現，始遊說壬○○冒用各該公司名義進貨，其中如附
      表編號37報價單所示該筆以新力公司名義進貨之交易，並
      由丙○○告知丁○○尋找其旗下業務員所負責之公司作為
      購貨名義人，丁○○遂提供新力公司協助壬○○向告訴人
      購得該筆貨物等情，業據乙○○、壬○○二人分別於警詢
      、偵查、本院審理時供稱在卷，且互核無訛（乙○○部分
      見偵字卷第一宗第九三頁、偵字卷第二宗第一四八頁、調
      偵卷第一一六頁、本院卷第一宗第一三二頁、第一六七至
      第一六九頁、本院卷第二宗第三八頁、第四三、四四頁，
      壬○○部分見偵字卷第一宗第九五頁、第二宗第八五頁、
      第一二一頁、調偵卷第一一五頁、本院卷第一宗第二三、
      二四頁、第八七頁、第一三二頁、第二宗第三九、四○頁
      、第四三頁）。參以證人即啟揚國際有限公司（下簡稱啟
      揚公司）負責人癸○○於本院審理時證稱：丙○○經由壬○○得知有些東西會賣給啟揚公司，故丙○○有些新的東
      西，會直接與啟揚公司之採購戊○○聯絡，再請戊○○向
      壬○○下單等語（見本院卷第一宗第一二五頁）；證人戊○○於本院審理時證述：丙○○有直接跟伊商談銷售的問
      題，內容大概是丙○○有產品銷售上的壓力，她知道壬○○的貨品都是請我們這邊銷售，丙○○打電話請我們銷售
      幾百臺的液晶螢幕，如果我們有跟壬○○下單，壬○○才
      會跟告訴人下單，丙○○與伊聯絡後伊有向壬○○進貨，
      產品都是液晶螢幕、數量都是幾百臺以上；伊曾經與丙○○見過面，是在啟揚公司出貨價格有爭議的時候，壬○○
      約伊直接和乙○○、丙○○會談等語（見本院卷第二宗第
      四八頁、第四九頁）；證人丁○○於偵查中證稱：「林曉
      晴（即丙○○）有塞貨給壬○○。因業務都會拜訪客戶，
      我是主管都會主動去問。她（即乙○○）有說過和產品經
      理林曉晴要去找壬○○。林曉晴負責Viewsonic及Samsung
       ，她有塞不少貨給壬○○。塞太多之後，楊有點吃不下
      ，林還一直塞。」（見偵查卷第二宗第一三七頁反面至第
      一三八頁）；證人甲○○亦於本院審理時證述公司之產品
      經理，有請求業務多銷貨，就是塞貨等語（見本院卷第一
      宗第一七○頁）；足見丙○○確有如壬○○、乙○○所供
      稱，主動向壬○○推銷貨物，由其出面談妥交易後，再交
      由乙○○製作報價單等後續出貨事宜完成交貨。又關於如
      附表編號37所示報價單之交易，乙○○供稱：該筆貨物亦
      係丙○○要塞貨，丙○○本來問伊可否幫忙出貨給啟揚公
      司，伊表示沒有辦法，所以丙○○直接找丁○○，丁○○
      問伊要不要作，所以丁○○才會找上新力公司這家客戶，
      伊曾表示若是負責新力公司的業務己○○知道了怎麼辦，
      丁○○表示她會去找己○○解釋這是專案，所以九十一年
      四月她們開會，丁○○跟己○○解釋這筆貨是伊配合的專
      案等語（見本院卷第一六七頁反面），核與證人己○○於
      本院審理時證稱：新力公司係伊之客戶，新力公司曾經由
      乙○○出貨這件事情，伊係事後才知道的，因伊在檢查自
      己業績的時候，發現不是伊自己出的貨，伊就問丁○○，
      丁○○才告知是乙○○這邊出貨的，丁○○說因乙○○的
      客戶額度不夠，所以借伊客戶的額度來用等語（見本院卷
      第二宗第五四頁）互核相符，是乙○○上開所述應符合真
      實。又依據證人丁○○曾於本院審理時證稱：丙○○當時
      有來找伊，她表示有一家客戶很有潛力，要透過乙○○那
      邊出貨，乙○○表示也很想出，丙○○有拜訪那個客戶；
      丙○○和乙○○請伊幫忙找一家有額度的公司來出，伊就
      找了新力公司，伊表示是新客戶，可以跟己○○解釋（見
      本院卷第一宗第一六七頁反面），伊知道那張新力公司的
      單據不是出給新力公司而是出貨給別人等語（見本院卷第
      一宗第一六八頁），益徵丁○○對於乙○○透過新力公司
      出貨一事知之甚詳。雖丁○○另表示對於該筆貨物實際出
      貨之對象並不知情，惟衡諸常情，丁○○既係受丙○○委
      託，而尋找新力公司讓乙○○來出貨，對於出貨之對象實
      難諉為不知，況丁○○既於本院審理表示丙○○向其表示
      有一家客戶很有潛力，要透過乙○○出貨等語，丙○○豈
      有不告知客戶名稱，而丁○○亦不加以了解之理？故丁○○證稱伊並不知道出貨之對象云云，實為規避自己責任所
      為之不實證詞。又查，丙○○任職告訴人之產品經理，對
      於乙○○不得出貨予壬○○個人、不得超出匯宏公司產品
      額度出貨等情，實難諉為不知，況天剛等公司本無向告訴
      人訂貨，丙○○、乙○○等利用天剛等公司名義出貨本非
      告訴人公司內部所能認可，而如附表編號37所示報價單之
      該筆交易日期係在九十一年四月份，是時壬○○並未成立
      匯宏公司，另以如附表編號21、25至27所示報價單、相關
      出貨申請單、交貨單上之產品總價觀之，亦早已超出匯宏
      公司二百二十萬元之出貨額度，故針對偽造附表編號20、
      21、25至27、37所示報價單、填載不實之出貨申請單、進
      而行使上開偽造文件用以詐騙告訴人出貨之行為，丙○○
      與壬○○、乙○○自有共同之概括犯意聯絡。而丁○○身
      為乙○○主管，亦應知悉告訴人內部不得出貨給個人之規
      定，其挪用新力公司額度、未經新力公司同意，與丙○○
      、乙○○共同以新力公司名義出貨給壬○○，亦難認其僅
      有未詳細查看出貨明細之疏失而已，而係已實際參與本件
      交易，而就如附表編號37所示報價單之交易，亦為本案共
      犯之一。丙○○於本院審理到庭作證時，雖否認有塞貨予
      壬○○，亦無與壬○○、乙○○等人共犯偽造文書、詐欺
      犯行，並表示伊雖然有跟丁○○說壬○○是一個很有潛力
      的客戶，但伊並不知道與附表編號37所示報價單有關、以
      新力公司名義出貨之該筆交易云云，然丙○○上開證詞，
      與前揭被告二人所供稱、證人癸○○、戊○○、丁○○、
      甲○○、己○○所為證述並不相符，其應係為逃避本身所
      應擔負之責任始為反於真實之證述，實不足採信。
（五）綜上，本件事證明確，壬○○、乙○○共犯如犯罪事實欄
      所述之行使偽造、變造私文書、行使業務上登載不載文書
      、詐欺等犯行，堪以認定，應依法論科。
三、核被告壬○○、乙○○所為，係犯刑法第二百十六條、第二
    百十條行使偽造私文書罪、行使變造私文書罪、第二百十六
    條、第二百十五條行使業務上登載不實文書罪、第三百三十
    九條第一項詐欺取財罪。壬○○、乙○○就偽造、變造附表
    編號1至3、5、6、8、11至14、16、18、19、28至36、38所
    示報價單或採購單、登載不實出貨申請單，進而據以行使而
    詐騙告訴人出貨之犯行；壬○○、乙○○與丙○○針對如附
    表編號20、21、25至27所示報價單之交易所為犯行；壬○○
    、乙○○、丙○○、丁○○針對如附表編號37所示報價單之
    交易所為犯行，分別具有犯意聯絡、行為分擔，壬○○部分
    並依據刑法第三十一條第一項規定，均應論以共同正犯。被
    告二人使不知情之告訴人公司其他業務員偽造他人署押於報
    價單、採購單、請購、採購、驗收單上，係屬間接正犯。被
    告二人偽造署押之行為，為其偽造私文書之部分行為，而偽
    造、變造私文書、業務上登載不實之低度行為，復為行使偽
    造、變造私文書、行使業務上登載不實文書之高度行為所吸
    收，均不另論罪。被告二人先後多次行使偽造私文書、行使
    變造私文書、行使業務上登載不實文書、詐欺取財之犯行，
    均時間緊接，所犯係構成要件相同之罪名，顯均係基於概括
    犯意反覆為之，為連續犯，均應依刑法第五十六條規定各以
    一罪論。被告二人所犯上開各罪間，有方法目的、原因結果
    之牽連關係，應從一重之行使偽造私文書罪論處。起訴書上
    雖未敘及被告二人變造天剛公司報價單後持以行使之犯行，
    惟此部分犯行與已經起訴且經本院論罪科刑之犯行具有牽連
    犯之裁判上一罪關係，本院自得一併審理裁判。爰審酌被告
    二人明知壬○○未符合告訴人出貨之資格，且在壬○○成立
    匯宏公司後，亦不得超出額度出貨，乙○○身為告訴人之業
    務員，更應剋遵告訴人公司規定，詎二人仍為了使壬○○取
    得貨物，而冒用天剛等公司名義向告訴人下單訂貨，又未完
    全付清款項，依告訴人所陳報之資料（見本院卷第一宗第一
    七五頁、第一七六頁），至今尚有超出七百萬元之貨款未付
    ，使告訴人受有極大損害；並考量尚未給付款項之大部分貨
    物，係由告訴人公司產品經理丙○○為求業績加以塞貨，而
    丙○○為乙○○之主管，未能為良好表率，乙○○或礙於主
    管之要求再加以配合塞貨行為，致使本案損害擴大，兼衡被
    告犯罪動機、目的、所用手段等一切情狀，分別量處如主文
    所示之刑，並均諭知易科罰金之折算標準。被告偽造如附表
    所示之署押，均應依刑法第二百十九條規定宣告沒收。
四、不另為無罪之諭知：
（一）公訴意旨另以：(一)乙○○基於行使偽造私文書之犯意，分
      別偽造林志榮等人之署押於如附表編號7、15、22所示之
      報價單上，以表示林志榮等人代表天剛公司向告訴人訂購
      貨物，嗣並將上開報價單交付予告訴人而行使之，因認乙○○此部分亦涉犯刑法第二百十六條、第二百十條之行使
      偽造私文書罪嫌云云；(二)壬○○與乙○○共同基於意圖不
      法之所有、偽造文書之犯意聯絡，偽造如附表編號7、15
      、22至24所示之報價單，並製作不實之出貨申請單，使告
      訴人陷於錯誤而出貨，而認壬○○此部分亦與乙○○共犯
      刑法第二百十六條、第二百十條、第二百十五條行使偽造
      私文書、行使業務上登載不實文書、同法第三百三十九條
      第一項詐欺取財罪云云；(三)乙○○與壬○○共同基於意圖
      不法之所有、偽造文書之犯意聯絡，偽造如附表編號4、9
      、10、17、39至41所示之報價單，並製作不實之出貨申請
      單，使告訴人陷於錯誤而出貨，而認壬○○與乙○○共犯
      刑法第二百十六條、第二百十條、第二百十五條行使偽造
      私文書、行使業務上登載不實文書、同法第三百三十九條
      第一項詐欺取財罪云云。
（二）按犯罪事實應依證據認定之，無證據不得認定其犯罪事實
      ，又不能證明被告犯罪或其行為不罰者，應諭知無罪之判
      決，刑事訴訟法第一百五十四條第二項、第三百零一條第
      一項分別定有明文。次按認定不利於被告之事實，須依積
      極證據，茍積極之證據本身存有瑕疵而不足為不利於被告
      事實之認定，即應為有利於被告之認定，更不必有何有利
      之證據，而此用以證明犯罪事實之證據，猶須於通常一般
      人均不至於有所懷疑，堪予確信其已臻真實者，始得據以
      為有罪之認定，倘其證明尚未達到此一程度，而有合理性
      之懷疑存在，致使無從為有罪之確信時，即應為無罪之判
      決，此有最高法院八十二年度臺上字第一六三號判決、七
      十六年臺上字第四九八六號、三十年上字第八一六號等判
      例意旨可資參照。
（三）公訴人認乙○○、壬○○有如上開公訴意旨所認之犯行，
      無非以乙○○、壬○○之供述、告訴代理人林傳源律師之
      指訴、報價單、出貨申請單、交貨單等為其論據。訊據乙○○、壬○○均堅決否認有上開公訴意旨所指之犯行，乙○○辯稱：如附表編號7、15、22所示之報價單，係因公
      司客戶內之員工私下向其購買貨物，伊才製作報價單，故
      伊並無偽造該欄位內之簽名；又公訴人雖認伊與壬○○共
      同偽造如附表編號4、9、10、17、39至41所示之報價單、
      出貨申請單，並詐欺告訴人使之出貨，惟未能提出任何證
      據以資證明，伊亦無從核對確認，故伊全數予以否認等語
      。壬○○辯稱：如附表編號7、15、22至24報價單上所示
      之貨物，非伊所訂購，與伊無涉；又公訴人雖認伊與乙○○共同偽造如附表編號4、9、10、17所示之報價單、出貨
      申請單，並詐欺告訴人使之出貨，惟卷內並無任何證據可
      憑，實均與伊無涉；如附表編號39至41所示之報價單，雖
      係以伊透過葛氏公司之名義向告訴人訂貨，但伊已與葛氏
      公司談妥，由葛氏公司向告訴人訂貨後，再出貨給伊，故
      亦無任何偽造文書或詐欺之犯行。
（四）經查：
    (一)如附表編號22所示之報價單，係因天剛公司之業務庚○○
      私下向乙○○購買筆記型電腦一臺，故始由乙○○以天剛
      公司名義製作報價單據以向告訴人購買電腦等情，業據乙○○於本院審理時供陳明確（見本院卷第一宗第一○四頁
      ）。而告訴人公司內部雖規定僅有家用部門得銷售貨物給
      個人，然事實上，告訴人公司客戶中負責業務或採購之人
      員，若私下想要購買告訴人公司貨物時，亦會透過其所任
      職公司之名義，向告訴人業務私下購買，告訴人業務即會
      製作以公司客戶名義為購買人之報價單，讓該欲購買貨物
      之私人簽名等情，亦據證人即告訴人業務課長（本件案發
      時為告訴人公司業務）辛○○於本院審理時證述屬實（見
      本院卷第一宗第一○八頁）。是乙○○供稱上開報價單上
      之貨物係天剛公司之員工庚○○私下向其購買一節，即不
      無可能。雖然證人庚○○於本院審理時證述：伊擔任天剛
      公司業務時，從未授權乙○○代替伊在報價單上簽名，亦
      不曾自己向乙○○訂貨，於其業務範圍內，不曾向乙○○
      訂貨亦不可能收受告訴人公司之貨物云云（見本院卷第一
      宗第九四頁）；然觀諸告訴人九十一年八月五日交貨單號
      ：SSI0000000號之交貨單可知（見本院卷第一宗第一九三
      頁），如附表編號22所示報價單上之貨物，係於九十一年
      八月五日送至臺北市○○路○段三六號十一樓，交貨單上
      所示客戶名稱係天剛公司，連絡人則係庚○○，而交貨單
      左下角簽收欄處，留有「庚○○」之簽名；又庚○○曾於
      九十五年二月十四日經本院以證人身分傳喚到庭作證，其
      供前具結時於證人結文上曾親自簽名，此參證人結文即明
      （見本院卷第一宗第八五頁），比對證人結文與上開交貨
      單上「庚○○」之簽名字跡，以肉眼觀之，極其相似，顯
      見上開交貨單上之「庚○○」簽名，確為庚○○所親為。
      而如附表編號22所示報價單上之貨物，既經告訴人確認非
      天剛公司所訂購，但卻為天剛公司業務庚○○所親筆收貨
      ，可見乙○○所稱該筆貨物係庚○○所私下購買一節，自
      非子虛。庚○○於本院審理時所為未曾收受告訴人公司貨
      物之證詞，自非切合真實，其應為掩飾私人曾利用天剛公
      司名義從事購買貨物之行為，始為上開不實證述，亦不得
      以此即認乙○○所辯並非實在。承上，該筆貨物既係庚○○私下向乙○○購買，報價單上之「庚○○」簽名，雖非
      庚○○親筆為之，亦係庚○○授權乙○○自行或委由他人
      所為，故乙○○自無偽造庚○○簽名之犯行。又關於附表
      編號7、15所示之報價單，因告訴人表示報價單已遺失無
      法提出（參本院卷第一宗第一七三頁書狀），是亦難排除
      係其他公司客戶員工循上開與庚○○相同之模式私下向乙○○訂貨，故亦應做對乙○○有利之認定，不得認如附表
      編號7、15所示報價單上之客戶簽名，亦係乙○○所偽造
      。
    (二)如附表編號7、15、22至24所示之報價單，除編號7、15、
      22應認係乙○○公司客戶之員工私下向其購買，如同前述
      ，與壬○○無涉外；附表編號23、24所示之報價單，乙○○亦供稱與壬○○無關聯（見本院卷第一宗第一○四頁、
      第一○五頁），觀諸上開二張報價單貨物之交貨單（見本
      院卷第一宗第一九四頁、第一九頁），交貨地點分別係臺
      北市○○路○段一五五號十一樓之二、臺北市○○路○段
      五一六號五樓，亦難認係由壬○○訂貨或係由壬○○指定
      送貨，卷內復查無其他事證足資證明上開貨物之訂購與壬○○有所關聯，是公訴人遽認壬○○與上開二張報價單上
      之貨物訂購有關，亦屬誤會。從而，公訴人認壬○○與乙○○共同偽造如附表編號7、15、22至24所示之報價單、
      進而製作登載不實之出貨申請單、再使告訴人陷於錯誤而
      出貨云云，均不可採。
    (三)如附表編號4、9、10、17所示之報價單，公訴人雖認係乙○○、壬○○所共同偽造，且二人再依憑上開虛偽之報價
      單製作不實之出貨申請單，使告訴人陷於錯誤而交貨，惟
      被告二人對於上開公訴人所指稱之犯行均予以否認，而公
      訴人復未能提出任何報價單、出貨申請單、交貨單供本院
      參酌，告訴代理人並當庭表示上開四筆交易，告訴人處並
      無保留任何資料，同意剔除在指訴乙○○私自出貨予壬○○之名單之外等語（見本院卷第一宗第一七一頁），是本
      院尚難認定針對上開四筆報價單所示交易，乙○○、壬○○有何偽造文書、詐欺之犯行。又壬○○曾透過乙○○、
      證人辛○○、訴外人周淑惠等告訴人公司業務，與葛氏公
      司、臺泥公司、捷鴻公司之採購部門議定其需求，經由各
      該公司向告訴人訂貨後，再由各該公司出貨給伊等情，業
      據壬○○供述在卷。核與證人即當時之告訴人公司法務丑
      ○○於本院時證稱：伊有處理乙○○借用其他家公司名義
      出貨給壬○○、匯宏公司所導致之問題，在處理過程中，
      伊有與葛氏公司交談過，因為有發生壬○○直接跟葛氏公
      司買貨，但壬○○沒有付款之情形，葛氏公司之負責人葛
      靜怡告知伊乙○○將壬○○介紹給葛氏公司，有些單子確
      實是壬○○透過葛氏兄弟向告訴人買的，但有的不是，另
      外臺泥公司和捷鴻公司都有表示訂單是他們下的沒錯等語
      （見本院卷第一宗第一二九頁至第一三一頁）；證人即告
      訴人公司業務辛○○於本院審理時證稱：臺泥公司係伊之
      客戶，乙○○曾經問過伊臺泥公司的電話，伊有告知，應
      該是壬○○去聯絡臺泥公司，由壬○○下單給臺泥公司，
      再由臺泥公司下單給告訴人，所以伊收到的是臺泥公司之
      訂單，但這樣的筆數不會超過五筆等語（見本院卷第一宗
      第一○九、一一○頁）互核相符。可知壬○○上開所稱係
      與葛氏公司商談好貨品買賣，由葛氏公司向告訴人訂貨後
      再出賣予伊之辯詞，實有所憑。又丑○○另證稱：伊印象
      中有與葛靜怡對過清單，確認何者係透過葛氏公司買貨，
      何者沒有，而附表中所列之三筆報價單上所示交易，葛氏
      兄弟是否知道，伊不太記得等語（見本院卷第一宗第一二
      九頁、第一三○頁），復依本院卷內所附之證據，如附表
      編號39至41所示報價單之交易，葛氏公司知情與否，亦無
      從認定，然即無法排除係壬○○透過葛氏公司向告訴人買
      貨之可能，從而，葛氏公司對於如附表編號39至41所示報
      價單之交易，既有知情之可能，自不能遽認係乙○○、壬○○冒用葛氏公司名義，偽造報價單、不實出貨申請單，
      欺騙告訴人出貨，而認壬○○、乙○○犯有偽造文書、詐
      欺等犯行。
    (四)綜上，公訴人所舉上開事證，尚有合理之懷疑存在，並不
      足以使本院獲致被告壬○○、乙○○已有上開公訴意旨所
      指犯行之確信。此外，復查無其他積極證據，足資證明被
      告確有公訴意旨所指之犯行，惟上開部分若成罪，公訴人
      係認與本案已論罪科刑之部分有連續犯、牽連犯之裁判上
      一罪關係，本院爰不另為無罪之諭知。
據上論斷，應依刑事訴訟法第二百九十九條第一項前段，刑法第
二十八條、第三十一條第一項、第五十六條、第二百十六條、第
二百十條、第二百十五條、第五十五條、第四十一條第一項前段
、第二百十九條，罰金罰鍰提高標準條例第一條前段、第二條，
判決如主文。
本案經檢察官詹喬偉到庭執行職務。
中   華   民   國   九十五   年    六   月   二十二   日
                      臺灣臺北地方法院刑事第一庭
                          審判長法  官  陳興邦
                                法  官  吳秋宏
                                法  官  劉素如
以上正本證明與原本無異。
如不服本判決，應於判決送達後10日內向本院提出上訴狀（應抄
附繕本）。告訴人或被害人如對於本判決不服者，應具備理由請
求檢察官上訴，其上訴期間之計算係以檢察官收受判決正本之日
期為準。
                                 書記官  劉甄庭
中   華   民   國   九十五   年    六   月   二十二   日
附表：（偽造、變造報價單／採購單／請購、採購、驗收單明細
        表）
  ┌──┬───┬────┬─────┬─────┬──┬───┬─────┬────┬────┐
  │編號│ 客戶 │ 日 期  │ 報價文號 │ 產    品 │數量│ 單價 │ 未稅總價/│偽造署押│ 備  註 │
  │    │      │        │(採購單號)│          │    │（元）│ 含稅總價 │        │        │
  │    │      │        │          │          │    │      │ （元）   │        │        │
  ├──┼───┼────┼─────┼─────┼──┼───┼─────┼────┼────┤
  │  1 │天剛資│91.5.10 │00000000  │SAMSUNG   │  2 │12,700│  25,400/ │在客戶確│見九十二│
  │    │訊股份│        │（報價單）│15吋90旋轉│    │      │  26,670  │認欄偽造│度偵字卷│
  │    │有限公│        │          │LCD       │    │      │          │「王意如│第20245 │
  │    │司    │        │          │          │    │      │          │」署押一│號卷第一│
  │    │      │        │          │          │    │      │          │枚      │宗（下稱│
  │    │      │        │          │          │    │      │          │        │偵20245 │
  │    │      │        │          │          │    │      │          │        │卷）第17│
  │    │      │        │          │          │    │      │          │        │頁。    │
  │    │      │        │          │          │    │      │          │        │出貨申請│
  │    │      │        │          │          │    │      │          │        │單見同上│
  │    │      │        │          │          │    │      │          │        │卷第16頁│
  │    │      │        │          │          │    │      │          │        │、交貨單│
  │    │      │        │          │          │    │      │          │        │見本院卷│
  │    │      │        │          │          │    │      │          │        │第一宗第│
  │    │      │        │          │          │    │      │          │        │177頁   │
  │    │      │        │          │          │    │      │          │        │        │
  ├──┼───┼────┼─────┼─────┼──┼───┼─────┼────┼────┤
  │    │同上  │91.5.13 │00000000  │SAMSUNG   │ 66 │13,700│ 904,200/ │在客戶確│見偵2024│
  │ 2  │      │        │（報價單）│15吋90旋轉│    │      │ 949,410  │認欄偽造│5卷第19 │
  │    │      │        │          │LCD       │    │      │          │「王意如│頁。    │
  │    │      │        │          │          │    │      │          │」署押一│出貨申請│
  │    │      │        │          │          │    │      │          │枚      │單見同上│
  │    │      │        │          │          │    │      │          │        │卷第18頁│
  │    │      │        │          │          │    │      │          │        │。      │
  │    │      │        │          │          │    │      │          │        │被告另變│
  │    │      │        │          │          │    │      │          │        │造採購單│
  │    │      │        │          │          │    │      │          │        │見同上卷│
  │    │      │        │          │          │    │      │          │        │第20頁（│
  │    │      │        │          │          │    │      │          │        │發票金額│
  │    │      │        │          │          │    │      │          │        │修正為單│
  │    │      │        │          │          │    │      │          │        │價12,700│
  │    │      │        │          │          │    │      │          │        │未稅總價│
  │    │      │        │          │          │    │      │          │        │838,200 │
  │    │      │        │          │          │    │      │          │        │含稅總價│
  │    │      │        │          │          │    │      │          │        │880,110 │
  │    │      │        │          │          │    │      │          │        │）      │
  │    │      │        │          │          │    │      │          │        │交貨單見│
  │    │      │        │          │          │    │      │          │        │本院卷第│
  │    │      │        │          │          │    │      │          │        │一宗第17│
  │    │      │        │          │          │    │      │          │        │8頁     │
  ├──┼───┼────┼─────┼─────┼──┼───┼─────┼────┼────┤
  │  3 │同上  │91.5.22 │Ｚ000000000│VIEWSONIC │  6 │13,300│ 216,800/ │在經辦欄│被告變造│
  │    │      │        │（採購單）│15吋 TFT  │    │      │ 227,640  │偽造「陳│採購單見│
  │    │      │        │          │VIEWSONIC │ 10 │13,700│          │益珍」署│偵20245 │
  │    │      │        │          │15吋 LCD  │    │      │          │押一枚  │卷第22頁│
  │    │      │        │          │          │    │      │          │        │。      │
  │    │      │        │          │          │    │      │          │        │出貨申請│
  │    │      │        │          │          │    │      │          │        │單見同上│
  │    │      │        │          │          │    │      │          │        │卷第21頁│
  │    │      │        │          │          │    │      │          │        │。      │
  │    │      │        │          │          │    │      │          │        │交貨單見│
  │    │      │        │          │          │    │      │          │        │本院卷第│
  │    │      │        │          │          │    │      │          │        │一宗第  │
  │    │      │        │          │          │    │      │          │        │179頁   │
  ├──┼───┼────┼─────┼─────┼──┼───┼─────┼────┼────┤
  │  4 │同上  │91.5.31 │          │IBM TFT   │    │      │ /15,540  │        │無資料，│
  │    │      │        │          │          │    │      │          │        │告訴人同│
  │    │      │        │          │          │    │      │          │        │意剔除  │
  ├──┼───┼────┼─────┼─────┼──┼───┼─────┼────┼────┤
  │  5 │同上  │91.5.31 │00000000  │VIEWSONIC │  1 │13,700│  13,700/ │在客戶確│見偵2024│
  │    │      │        │（報價單）│15吋 LCD  │    │      │  14,385  │認欄偽造│5卷第24 │
  │    │      │        │          │          │    │      │          │「王意如│頁。    │
  │    │      │        │          │          │    │      │          │」署押一│出貨申請│
  │    │      │        │          │          │    │      │          │枚      │書見同上│
  │    │      │        │          │          │    │      │          │        │卷第23頁│
  │    │      │        │          │          │    │      │          │        │、交貨單│
  │    │      │        │          │          │    │      │          │        │見本院卷│
  │    │      │        │          │          │    │      │          │        │第一宗第│
  │    │      │        │          │          │    │      │          │        │180頁   │
  ├──┼───┼────┼─────┼─────┼──┼───┼─────┼────┼────┤
  │  6 │同上  │91.6.4  │00000000  │SAMSUNG   │  2 │13,700│  27,400/ │在客戶確│見偵2024│
  │    │      │        │（報價單）│15吋 LCD  │    │      │  28,770  │認欄偽造│5 卷第26│
  │    │      │        │          │含防刮玻璃│    │      │          │「王意如│頁。    │
  │    │      │        │          │          │    │      │          │」署押一│出貨申請│
  │    │      │        │          │          │    │      │          │枚      │單見同上│
  │    │      │        │          │          │    │      │          │        │卷第25頁│
  │    │      │        │          │          │    │      │          │        │、交貨單│
  │    │      │        │          │          │    │      │          │        │見本院卷│
  │    │      │        │          │          │    │      │          │        │第一宗第│
  │    │      │        │          │          │    │      │          │        │181頁   │
  ├──┼───┼────┼─────┼─────┼──┼───┼─────┼────┼────┤
  │  7 │同上  │91.6.4  │無        │IBM       │  1 │      │ /53,550  │        │交貨單見│
  │    │      │        │          │NOTEBOOK  │    │      │          │        │本院卷第│
  │    │      │        │          │          │    │      │          │        │一宗第  │
  │    │      │        │          │          │    │      │          │        │182頁   │
  ├──┼───┼────┼─────┼─────┼──┼───┼─────┼────┼────┤
  │  8 │同上  │91.6.14 │無        │SAMSUNG   │ 50 │      │ /691,110 │        │交貨單見│
  │    │      │        │          │15吋 LCD  │    │      │          │        │本院卷第│
  │    │      │        │          │          │    │      │          │        │一宗第  │
  │    │      │        │          │          │    │      │          │        │183頁   │
  ├──┼───┼────┼─────┼─────┼──┼───┼─────┼────┼────┤
  │  9 │同上  │91.6.17 │無        │VIEWSONIC │    │      │ /401,940 │        │無資料，│
  │    │      │        │          │15吋 LCD  │    │      │          │        │告訴人同│
  │    │      │        │          │          │    │      │          │        │意剔除  │
  ├──┼───┼────┼─────┼─────┼──┼───┼─────┼────┼────┤
  │ 10 │同上  │91.6.18 │無        │IBM TFT   │    │      │ /15,540  │        │無資料，│
  │    │      │        │          │          │    │      │          │        │告訴人同│
  │    │      │        │          │          │    │      │          │        │意剔除  │
  ├──┼───┼────┼─────┼─────┼──┼───┼─────┼────┼────┤
  │ 11 │同上  │91.6.17 │00000000  │SAMSUNG   │  1 │17,500│  17,500/ │在客戶確│偵20245 │
  │    │      │        │（報價單）│15吋可摺疊│    │      │  18,375  │認欄偽造│卷第28頁│
  │    │      │        │          │超薄 LCD  │    │      │          │「王意如│。      │
  │    │      │        │          │          │    │      │          │」署押一│出貨申請│
  │    │      │        │          │          │    │      │          │枚      │單見同上│
  │    │      │        │          │          │    │      │          │        │卷第27頁│
  ├──┼───┼────┼─────┼─────┼──┼───┼─────┼────┼────┤
  │ 12 │同上  │91.6.20 │00000000  │SAMSUNG   │ 10 │13,300│  13,300/ │在客戶確│見偵2024│
  │    │      │        │（報價單）│15吋多媒體│    │      │ 139,650  │認欄偽造│5卷第30 │
  │    │      │        │          │LCD       │    │      │          │「王意如│頁。    │
  │    │      │        │          │          │    │      │          │」署押一│出貨申請│
  │    │      │        │          │          │    │      │          │枚      │單見同上│
  │    │      │        │          │          │    │      │          │        │卷第29頁│
  │    │      │        │          │          │    │      │          │        │、交貨單│
  │    │      │        │          │          │    │      │          │        │見本院卷│
  │    │      │        │          │          │    │      │          │        │第一宗第│
  │    │      │        │          │          │    │      │          │        │184頁   │
  ├──┼───┼────┼─────┼─────┼──┼───┼─────┼────┼────┤
  │ 13 │同上  │91.6.28 │00000000  │SAMSUNG   │ 30 │13,750│ 412,500/ │在客戶確│見偵2024│
  │    │      │        │（報價單）│15吋 LCD  │    │      │ 433,125  │認欄偽造│5卷第32 │
  │    │      │        │          │含防刮玻璃│    │      │          │「王意如│頁。    │
  │    │      │        │          │          │    │      │          │」署押一│出貨申請│
  │    │      │        │          │          │    │      │          │枚      │單見同上│
  │    │      │        │          │          │    │      │          │        │卷第30頁│
  │    │      │        │          │          │    │      │          │        │、交貨單│
  │    │      │        │          │          │    │      │          │        │見本院卷│
  │    │      │        │          │          │    │      │          │        │第一宗第│
  │    │      │        │          │          │    │      │          │        │185頁   │
  ├──┼───┼────┼─────┼─────┼──┼───┼─────┼────┼────┤
  │ 14 │同上  │91.6.28 │無        │HP PC     │  7 │      │ /187,425 │        │交貨單見│
  │    │      │        │          │          │    │      │          │        │本院卷第│
  │    │      │        │          │          │    │      │          │        │一宗第18│
  │    │      │        │          │          │    │      │          │        │6頁     │
  ├──┼───┼────┼─────┼─────┼──┼───┼─────┼────┼────┤
  │ 15 │同上  │91.7.4  │無        │IBM PC    │  1 │      │ /26,250  │        │交貨單見│
  │    │      │        │          │          │    │      │          │        │本院卷第│
  │    │      │        │          │          │    │      │          │        │一宗第18│
  │    │      │        │          │          │    │      │          │        │7頁     │
  ├──┼───┼────┼─────┼─────┼──┼───┼─────┼────┼────┤
  │ 16 │同上  │91.7.8  │00000000  │VIEWSONIC │ 20 │13,000│ 260,000/ │在客戶確│見偵2024│
  │    │      │        │（報價單）│15吋 LCD  │    │      │ 273,000  │認欄偽造│5卷第34 │
  │    │      │        │          │          │    │      │          │「藍元隆│頁。    │
  │    │      │        │          │          │    │      │          │」署押一│出貨申請│
  │    │      │        │          │          │    │      │          │枚      │單見同上│
  │    │      │        │          │          │    │      │          │        │卷第33頁│
  │    │      │        │          │          │    │      │          │        │、訂單變│
  │    │      │        │          │          │    │      │          │        │更與發票│
  │    │      │        │          │          │    │      │          │        │換開申請│
  │    │      │        │          │          │    │      │          │        │單見同上│
  │    │      │        │          │          │    │      │          │        │卷第35頁│
  │    │      │        │          │          │    │      │          │        │、交貨單│
  │    │      │        │          │          │    │      │          │        │見本院卷│
  │    │      │        │          │          │    │      │          │        │第一宗第│
  │    │      │        │          │          │    │      │          │        │188頁   │
  ├──┼───┼────┼─────┼─────┼──┼───┼─────┼────┼────┤
  │ 17 │同上  │91.7.10 │          │SAMSUNG   │    │      │ /220,080 │        │無資料，│
  │    │      │        │          │15吋 LCD  │    │      │          │        │告訴人同│
  │    │      │        │          │          │    │      │          │        │意剔除  │
  ├──┼───┼────┼─────┼─────┼──┼───┼─────┼────┼────┤
  │ 18 │同上  │91.7.29 │00000000  │VIEWSONIC │ 10 │13,200│ 132,000/ │在客戶確│見偵2024│
  │    │      │        │（報價單）│15吋 LCD  │    │      │ 138,600  │認欄偽造│5卷第37 │
  │    │      │        │          │          │    │      │          │「王意如│頁。    │
  │    │      │        │          │          │    │      │          │」署押一│出貨申請│
  │    │      │        │          │          │    │      │          │枚      │單見同上│
  │    │      │        │          │          │    │      │          │        │卷第36頁│
  │    │      │        │          │          │    │      │          │        │、交貨單│
  │    │      │        │          │          │    │      │          │        │見本院卷│
  │    │      │        │          │          │    │      │          │        │第一宗第│
  │    │      │        │          │          │    │      │          │        │189頁   │
  ├──┼───┼────┼─────┼─────┼──┼───┼─────┼────┼────┤
  │ 19 │同上  │91.7.29 │00000000  │IBM PC    │  1 │37,500│  37,500/ │在客戶確│見偵2024│
  │    │      │        │（報價單）│          │    │      │  39,375  │認欄偽造│5卷第39 │
  │    │      │        │          │          │    │      │          │「王意如│頁。    │
  │    │      │        │          │          │    │      │          │」署押一│出貨申請│
  │    │      │        │          │          │    │      │          │枚      │單見同上│
  │    │      │        │          │          │    │      │          │        │卷第38頁│
  │    │      │        │          │          │    │      │          │        │、交貨單│
  │    │      │        │          │          │    │      │          │        │見本院卷│
  │    │      │        │          │          │    │      │          │        │第一宗第│
  │    │      │        │          │          │    │      │          │        │190頁   │
  ├──┼───┼────┼─────┼─────┼──┼───┼─────┼────┼────┤
  │ 20 │同上  │91.7.29 │00000000  │VIEWSONIC │  9 │24,000│ 216,000/ │在客戶確│見偵2024│
  │    │      │        │（報價單）│17吋多媒體│    │      │ 226,800  │認欄偽造│5卷第41 │
  │    │      │        │          │LCD       │    │      │          │「王意如│頁。    │
  │    │      │        │          │          │    │      │          │」署押一│出貨申請│
  │    │      │        │          │          │    │      │          │枚      │單見同上│
  │    │      │        │          │          │    │      │          │        │卷第40頁│
  │    │      │        │          │          │    │      │          │        │、交貨單│
  │    │      │        │          │          │    │      │          │        │見本院卷│
  │    │      │        │          │          │    │      │          │        │第一宗第│
  │    │      │        │          │          │    │      │          │        │191頁   │
  ├──┼───┼────┼─────┼─────┼──┼───┼─────┼────┼────┤
  │ 21 │同上  │91.7.31 │00000000  │SAMSUNG   │ 50 │23,000│1,150,000/│在客戶確│見偵2024│
  │    │      │        │（報價單）│17吋90旋轉│    │      │1,207,500 │認欄偽造│5 卷第43│
  │    │      │        │          │LCD       │    │      │          │「王俊榮│頁。    │
  │    │      │        │          │          │    │      │          │」署押一│出貨申請│
  │    │      │        │          │          │    │      │          │枚      │單見同上│
  │    │      │        │          │          │    │      │          │        │卷第42頁│
  │    │      │        │          │          │    │      │          │        │、交貨單│
  │    │      │        │          │          │    │      │          │        │見本院卷│
  │    │      │        │          │          │    │      │          │        │第一宗第│
  │    │      │        │          │          │    │      │          │        │192頁   │
  ├──┼───┼────┼─────┼─────┼──┼───┼─────┼────┼────┤
  │ 22 │同上  │91.8.5  │00000000  │IBM       │  1 │54,000│  54,000/ │在客戶確│見偵2024│
  │    │      │        │（報價單）│NOTEBOOK  │    │      │  56,700  │認欄偽造│5卷第45 │
  │    │      │        │          │(含24X CD-│    │      │          │「庚○○│頁、出貨│
  │    │      │        │          │ROM、背包)│    │      │          │」署押一│申請單見│
  │    │      │        │          │          │    │      │          │枚      │同上卷第│
  │    │      │        │          │          │    │      │          │        │44頁、交│
  │    │      │        │          │          │    │      │          │        │貨單見本│
  │    │      │        │          │          │    │      │          │        │院卷第一│
  │    │      │        │          │          │    │      │          │        │宗第193 │
  │    │      │        │          │          │    │      │          │        │頁      │
  ├──┼───┼────┼─────┼─────┼──┼───┼─────┼────┼────┤
  │ 23 │同上  │91.8.9  │00000000  │COMPAQ    │  2 │69,000│ 138,000/ │在客戶確│見偵2024│
  │    │      │        │（報價單）│NOTEBOOK  │    │      │ 144,900  │認欄偽造│5卷第47 │
  │    │      │        │          │(含背袋、 │    │      │          │「陳傑英│頁。    │
  │    │      │        │          │清潔組)   │    │      │          │」署押一│出貨申請│
  │    │      │        │          │          │    │      │          │枚      │單見同上│
  │    │      │        │          │          │    │      │          │        │卷第46頁│
  │    │      │        │          │          │    │      │          │        │、交貨單│
  │    │      │        │          │          │    │      │          │        │見本院卷│
  │    │      │        │          │          │    │      │          │        │第一宗第│
  │    │      │        │          │          │    │      │          │        │194頁   │
  ├──┼───┼────┼─────┼─────┼──┼───┼─────┼────┼────┤
  │ 24 │同上  │91.8.7  │00000000  │SAMSUNG   │  1 │24,500│  24,500/ │在客戶確│見偵2024│
  │    │      │        │（報價單）│17吋 LCD  │    │      │  25,725  │認欄偽造│5卷第49 │
  │    │      │        │          │含防刮玻璃│    │      │          │「王俊榮│頁。    │
  │    │      │        │          │          │    │      │          │」署押一│出貨申請│
  │    │      │        │          │          │    │      │          │枚      │單見同上│
  │    │      │        │          │          │    │      │          │        │卷第48頁│
  │    │      │        │          │          │    │      │          │        │、交貨單│
  │    │      │        │          │          │    │      │          │        │見本院卷│
  │    │      │        │          │          │    │      │          │        │第一宗第│
  │    │      │        │          │          │    │      │          │        │195頁   │
  ├──┼───┼────┼─────┼─────┼──┼───┼─────┼────┼────┤
  │ 25 │同上  │91.8.28 │00000000  │VIEWSONIC │ 50 │ 5,900│1,075,000/│在客戶確│見偵2024│
  │    │      │        │（報價單）│17吋 CRT  │    │      │1,128,750 │認欄偽造│5卷第51 │
  │    │      │        │          │HP LJ 1000│100 │ 7,800│          │「陳傑英│頁。    │
  │    │      │        │          │PRINTER   │    │      │          │」署押一│出貨申請│
  │    │      │        │          │          │    │      │          │枚      │單見同上│
  │    │      │        │          │          │    │      │          │        │卷第50頁│
  │    │      │        │          │          │    │      │          │        │、出貨單│
  │    │      │        │          │          │    │      │          │        │見本院卷│
  │    │      │        │          │          │    │      │          │        │第一宗第│
  │    │      │        │          │          │    │      │          │        │196頁   │
  ├──┼───┼────┼─────┼─────┼──┼───┼─────┼────┼────┤
  │ 26 │同上  │91.8.29 │00000000  │VIEWSONIC │100 │20,600│2,060,000/│在客戶確│見偵2024│
  │    │      │        │（報價單）│17吋 TFT  │    │      │2,163,000 │認欄偽造│5卷第53 │
  │    │      │        │          │          │    │      │          │「陳傑英│頁。    │
  │    │      │        │          │          │    │      │          │」署押一│出貨申請│
  │    │      │        │          │          │    │      │          │枚      │單見同上│
  │    │      │        │          │          │    │      │          │        │卷第52頁│
  │    │      │        │          │          │    │      │          │        │、交貨單│
  │    │      │        │          │          │    │      │          │        │見本院卷│
  │    │      │        │          │          │    │      │          │        │第一宗第│
  │    │      │        │          │          │    │      │          │        │198頁   │
  ├──┼───┼────┼─────┼─────┼──┼───┼─────┼────┼────┤
  │ 27 │同上  │91.8.29 │00000000  │VIEWSONIC │ 72 │24,000│1,728,000/│在客戶確│見偵2024│
  │    │      │        │（報價單）│17吋 LCD  │    │      │1,814,400 │認欄偽造│5卷第55 │
  │    │      │        │          │          │    │      │          │「陳傑英│頁。    │
  │    │      │        │          │          │    │      │          │」署押一│出貨申請│
  │    │      │        │          │          │    │      │          │枚      │單見同上│
  │    │      │        │          │          │    │      │          │        │卷第54卷│
  │    │      │        │          │          │    │      │          │        │、交貨單│
  │    │      │        │          │          │    │      │          │        │見本院卷│
  │    │      │        │          │          │    │      │          │        │第一宗第│
  │    │      │        │          │          │    │      │          │        │199頁   │
  ├──┼───┼────┼─────┼─────┼──┼───┼─────┼────┼────┤
  │ 28 │北祥股│91.8.29 │00000000  │VIEWSONIC │  5 │15,100│ 319,600/ │在客戶確│見偵202 │
  │    │份有限│        │（報價單）│15吋多媒體│    │      │ 335,580  │認欄偽造│45卷第57│
  │    │公司  │        │          │LCD       │    │      │          │「林明惠│頁。    │
  │    │      │        │          │VIEWSONIC │  2 │11,400│          │」署押一│出貨申請│
  │    │      │        │          │19吋全平面│    │      │          │枚      │單見同上│
  │    │      │        │          │CRT       │    │      │          │        │卷第56頁│
  │    │      │        │          │VIEWSONIC │  5 │ 7,350│          │        │、交貨單│
  │    │      │        │          │17吋全平面│    │      │          │        │見本院卷│
  │    │      │        │          │CRT       │    │      │          │        │第200、 │
  │    │      │        │          │VIEWSONIC │  2 │31,000│          │        │201頁   │
  │    │      │        │          │18吋 LCD  │    │      │          │        │        │
  │    │      │        │          │VIEWSONIC │  5 │ 6,050│          │        │        │
  │    │      │        │          │17吋 CRT  │    │      │          │        │        │
  │    │      │        │          │VIEWSONIC │  5 │ 7,800│          │        │        │
  │    │      │        │          │專業型17吋│    │      │          │        │        │
  │    │      │        │          │彩色螢幕  │    │      │          │        │        │
  │    │      │        │          │VIEWSONIC │  5 │ 6,900│          │        │        │
  │    │      │        │          │17吋 CRT  │    │      │          │        │        │
  │    │      │        │          │繪圖型    │    │      │          │        │        │
  │    │      │        │          │VIEWSONIC │  2 │ 9,400│          │        │        │
  │    │      │        │          │19吋 CRT  │    │      │          │        │        │
  ├──┼───┼────┼─────┼─────┼──┼───┼─────┼────┼────┤
  │ 29 │旭豐國│91.3.14 │00000000  │COMPAQ    │  1 │46,500│ 115,900/ │在客戶確│見偵2024│
  │    │際有限│        │（報價單）│NOTEBOOK  │    │      │ 121,695  │認欄偽造│5卷第59 │
  │    │公司  │        │          │(含背袋、 │    │      │          │「柯勝洲│頁。    │
  │    │      │        │          │翻譯軟體、│    │      │          │」署押一│出貨申請│
  │    │      │        │          │清潔組)   │    │      │          │枚      │單見同上│
  │    │      │        │          │IBM       │  1 │38,500│          │        │卷第58頁│
  │    │      │        │          │NOTEBOOK  │    │      │          │        │、交貨單│
  │    │      │        │          │(含背包)  │    │      │          │        │見本院卷│
  │    │      │        │          │IBM USB   │  1 │ 2,100│          │        │第一宗第│
  │    │      │        │          │FDD 1.44M │    │      │          │        │202、203│
  │    │      │        │          │IPAQ      │  1 │16,800│          │        │頁      │
  │    │      │        │          │掌上型電腦│    │      │          │        │        │
  │    │      │        │          │PALM      │  1 │12,000│          │        │        │
  │    │      │        │          │掌上型電腦│    │      │          │        │        │
  ├──┼───┼────┼─────┼─────┼──┼───┼─────┼────┼────┤
  │ 30 │同上  │91.3.28 │00000000  │SAMSUNG   │  1 │12,700│  12,700/ │在客戶確│見偵2024│
  │    │      │        │（報價單）│15吋90旋轉│    │      │  13,335  │認欄偽造│5卷第61 │
  │    │      │        │          │LCD       │    │      │          │「柯勝洲│頁。    │
  │    │      │        │          │          │    │      │          │」署押一│出貨申請│
  │    │      │        │          │          │    │      │          │枚      │單見同上│
  │    │      │        │          │          │    │      │          │        │卷第60頁│
  │    │      │        │          │          │    │      │          │        │、交貨單│
  │    │      │        │          │          │    │      │          │        │見本院卷│
  │    │      │        │          │          │    │      │          │        │第一宗第│
  │    │      │        │          │          │    │      │          │        │204頁   │
  ├──┼───┼────┼─────┼─────┼──┼───┼─────┼────┼────┤
  │ 31 │同上  │91.5.29 │無號碼    │SAMSUNG   │ 25 │12,950│ 323,750/ │在客戶確│偵20245 │
  │    │      │        │（報價單）│15吋90旋轉│    │      │ 339,938  │認欄偽造│卷第63頁│
  │    │      │        │          │LCD       │    │      │          │「馮羽奇│。      │
  │    │      │        │          │          │    │      │          │」署押一│出貨申請│
  │    │      │        │          │          │    │      │          │枚      │單見同上│
  │    │      │        │          │          │    │      │          │        │卷第62、│
  │    │      │        │          │          │    │      │          │        │64 頁、 │
  │    │      │        │          │          │    │      │          │        │交貨單見│
  │    │      │        │          │          │    │      │          │        │本院卷第│
  │    │      │        │          │          │    │      │          │        │一宗第20│
  │    │      │        │          │          │    │      │          │        │5頁     │
  ├──┼───┼────┼─────┼─────┼──┼───┼─────┼────┼────┤
  │ 32 │同上  │91.8.23 │00000000  │VIEWSONIC │  1 │12,500│  41,200/ │在客戶確│見偵2024│
  │    │      │        │（報價單）│專業型19吋│    │      │  43,260  │認欄偽造│5卷第67 │
  │    │      │        │          │彩色螢幕  │    │      │          │「馮羽奇│頁。    │
  │    │      │        │          │VIEWSONIC │  1 │ 9,400│          │」署押一│出貨申請│
  │    │      │        │          │19吋 CRT  │    │      │          │枚      │單見同上│
  │    │      │        │          │VIEWSONIC │  1 │ 7,900│          │        │卷第66頁│
  │    │      │        │          │專業型17吋│    │      │          │        │、交貨單│
  │    │      │        │          │彩色螢幕  │    │      │          │        │見本院卷│
  │    │      │        │          │VIEWSONIC │  1 │11,400│          │        │第一宗第│
  │    │      │        │          │19吋全平面│    │      │          │        │206頁   │
  │    │      │        │          │CRT       │    │      │          │        │        │
  ├──┼───┼────┼─────┼─────┼──┼───┼─────┼────┼────┤
  │ 33 │同上  │91.10.28│00000000  │VIEWSONIC │  1 │ 6,000│  29,100/ │在客戶確│見偵2024│
  │    │      │        │（報價單）│17吋超明亮│    │      │  30,555  │認欄偽造│5卷第69 │
  │    │      │        │          │全平面 CRT│    │      │          │「馮羽奇│頁。    │
  │    │      │        │          │VIEWSONIC │  1 │11,300│          │」署押一│出貨申請│
  │    │      │        │          │專業型19吋│    │      │          │枚      │單見同上│
  │    │      │        │          │彩色螢幕  │    │      │          │        │卷第68頁│
  │    │      │        │          │VIEWSONIC │  1 │ 5,000│          │        │、交貨單│
  │    │      │        │          │17吋全平面│    │      │          │        │見本院卷│
  │    │      │        │          │直角彩色螢│    │      │          │        │第一宗第│
  │    │      │        │          │幕        │    │      │          │        │207頁   │
  │    │      │        │          │VIEWSONIC │  1 │ 6,800│          │        │        │
  │    │      │        │          │專業型17吋│    │      │          │        │        │
  │    │      │        │          │彩色螢幕  │    │      │          │        │        │
  ├──┼───┼────┼─────┼─────┼──┼───┼─────┼────┼────┤
  │ 34 │奇唯科│91.3.28 │PO910325  │SAMSUNG   │ 18 │23,500│ 423,000/ │在經辦欄│見偵2024│
  │    │技股份│        │（請購、採│17吋90旋轉│    │      │ 444,150  │偽造「蔡│5卷第71 │
  │    │有限公│        │購、驗收單│LCD       │    │      │          │玲」署押│頁。    │
  │    │司    │        │）        │          │    │      │          │一枚    │出貨申請│
  │    │      │        │          │          │    │      │          │        │單見同上│
  │    │      │        │          │          │    │      │          │        │卷第70頁│
  │    │      │        │          │          │    │      │          │        │、交貨單│
  │    │      │        │          │          │    │      │          │        │見本院卷│
  │    │      │        │          │          │    │      │          │        │第一宗第│
  │    │      │        │          │          │    │      │          │        │208頁   │
  ├──┼───┼────┼─────┼─────┼──┼───┼─────┼────┼────┤
  │ 35 │同上  │91.4.22 │PO910422  │SAMSUNG   │ 30 │12,700│ 381,000/ │在經辦欄│見偵2024│
  │    │      │        │（請購、採│15吋90旋轉│    │      │ 400,050  │偽造「蔡│5卷第73 │
  │    │      │        │購、驗收單│LCD       │    │      │          │玲」署押│頁。    │
  │    │      │        │）        │          │    │      │          │一枚    │出貨申請│
  │    │      │        │          │          │    │      │          │        │單見同上│
  │    │      │        │          │          │    │      │          │        │卷第72頁│
  │    │      │        │          │          │    │      │          │        │、交貨單│
  │    │      │        │          │          │    │      │          │        │見本院卷│
  │    │      │        │          │          │    │      │          │        │第一宗第│
  │    │      │        │          │          │    │      │          │        │209頁   │
  ├──┼───┼────┼─────┼─────┼──┼───┼─────┼────┼────┤
  │ 36 │同上  │91.6.4  │PO910429  │SAMSUNG   │ 19 │12,750│ 242,250/ │在經辦欄│見偵2024│
  │    │      │        │（請購、採│15吋90旋轉│    │      │ 254,363  │偽造「蔡│5卷第75 │
  │    │      │        │購、驗收單│LCD       │    │      │          │玲」署押│頁。    │
  │    │      │        │）        │          │    │      │          │一枚    │出貨申請│
  │    │      │        │          │          │    │      │          │        │單見本院│
  │    │      │        │          │          │    │      │          │        │卷第74頁│
  │    │      │        │          │          │    │      │          │        │、交貨單│
  │    │      │        │          │          │    │      │          │        │見本院卷│
  │    │      │        │          │          │    │      │          │        │第一宗第│
  │    │      │        │          │          │    │      │          │        │210頁   │
  ├──┼───┼────┼─────┼─────┼──┼───┼─────┼────┼────┤
  │ 37 │臺灣新│91.4.30 │00000000  │VIEWSONIC │ 60 │22,900│1,374,000/│在客戶確│見偵2024│
  │    │力股份│        │（報價單）│17吋 TFT  │    │      │1,442,700 │認欄偽造│5卷第77 │
  │    │有限公│        │          │          │    │      │          │「黃莉雅│頁。    │
  │    │司    │        │          │          │    │      │          │」署押一│出貨申請│
  │    │      │        │          │          │    │      │          │枚      │單見同上│
  │    │      │        │          │          │    │      │          │        │卷第76頁│
  │    │      │        │          │          │    │      │          │        │、交貨單│
  │    │      │        │          │          │    │      │          │        │見本院卷│
  │    │      │        │          │          │    │      │          │        │第一宗第│
  │    │      │        │          │          │    │      │          │        │211頁   │
  ├──┼───┼────┼─────┼─────┼──┼───┼─────┼────┼────┤
  │ 38 │寶迅科│91.3.13 │00000000  │SAMSUNG   │ 20 │12,500│ 250,000/ │在客戶確│見偵2024│
  │    │技股份│        │（報價單）│15吋90旋轉│    │      │ 262,500  │認欄偽造│5卷第79 │
  │    │有限公│        │          │LCD       │    │      │          │「鄭雅如│頁。    │
  │    │司    │        │          │          │    │      │          │」署押一│出貨申請│
  │    │      │        │          │          │    │      │          │枚      │單見同上│
  │    │      │        │          │          │    │      │          │        │卷第78頁│
  │    │      │        │          │          │    │      │          │        │、交貨單│
  │    │      │        │          │          │    │      │          │        │見本院卷│
  │    │      │        │          │          │    │      │          │        │第一宗第│
  │    │      │        │          │          │    │      │          │        │212頁   │
  ├──┼───┼────┼─────┼─────┼──┼───┼─────┼────┼────┤
  │ 39 │葛氏兄│91.3.13 │00000000  │SAMSUNG   │ 35 │12,500│1,355,500/│在客戶確│見偵2024│
  │    │弟企業│        │（報價單）│15吋90旋轉│    │      │1,423,275 │認欄偽造│5卷第85 │
  │    │有限公│        │          │LCD       │    │      │          │「林佑德│頁。    │
  │    │司    │        │          │VIEWSONIC │ 20 │45,900│          │」署押一│出貨申請│
  │    │      │        │          │17吋 TFT  │    │      │          │枚      │單見同上│
  │    │      │        │          │SAMSUNG   │ 20 │  無  │          │        │卷第84頁│
  │    │      │        │          │17吋90旋轉│    │      │          │        │（實際僅│
  │    │      │        │          │LCD       │    │      │          │        │出貨30臺│
  │    │      │        │          │          │    │      │          │        │SAMSUNG │
  │    │      │        │          │          │    │      │          │        │15吋LCD │
  │    │      │        │          │          │    │      │          │        │未稅總價│
  │    │      │        │          │          │    │      │          │        │375,000 │
  │    │      │        │          │          │    │      │          │        │含稅總價│
  │    │      │        │          │          │    │      │          │        │393,750 │
  │    │      │        │          │          │    │      │          │        │）      │
  ├──┼───┼────┼─────┼─────┼──┼───┼─────┼────┼────┤
  │ 40 │同上  │91.3.26 │00000000  │SAMSUNG   │ 32 │12,700│ 873,600/ │在客戶確│見偵2024│
  │    │      │        │（報價單）│15吋90旋轉│    │      │ 917,280  │認欄偽造│5卷第81 │
  │    │      │        │          │LCD       │    │      │          │「周俊興│頁。    │
  │    │      │        │          │IBM TFT   │ 32 │14,600│          │」署押一│出貨申請│
  │    │      │        │          │          │    │      │          │枚      │單見同上│
  │    │      │        │          │          │    │      │          │        │卷第80頁│
  │    │      │        │          │          │    │      │          │        │、交貨單│
  │    │      │        │          │          │    │      │          │        │見本院卷│
  │    │      │        │          │          │    │      │          │        │第一宗第│
  │    │      │        │          │          │    │      │          │        │213頁   │
  ├──┼───┼────┼─────┼─────┼──┼───┼─────┼────┼────┤
  │ 41 │同上  │91.3.29 │00000000  │IBM TFT   │ 50 │14,600│ 730,000/ │在客戶確│見偵2024│
  │    │      │        │（報價單）│          │    │      │ 766,500  │認欄偽造│5卷第87 │
  │    │      │        │          │          │    │      │          │「周俊興│頁。    │
  │    │      │        │          │          │    │      │          │」署押一│出貨申請│
  │    │      │        │          │          │    │      │          │枚      │單見同上│
  │    │      │        │          │          │    │      │          │        │卷第86頁│
  │    │      │        │          │          │    │      │          │        │、交貨單│
  │    │      │        │          │          │    │      │          │        │見本院卷│
  │    │      │        │          │          │    │      │          │        │第一宗第│
  │    │      │        │          │          │    │      │          │        │214頁   │
  └──┴───┴────┴─────┴─────┴──┴───┴─────┴────┴────┘


司法院資訊處製作；財團法人民間司法改革基金會備份。
